臺灣桃園地方法院刑事判決
公　訴　人　臺灣桃園地方法院檢察署檢察官
被　　　告　丙○○　男　二十六.
選任辯護人　王治魯律師
上列被告因竊盜案件，經檢察官提起公訴（九十三年度偵字第一
八五四三號），被告於本院準備程序進行中，就被訴之事實為有
罪之陳述，經本院告知簡式審判程序意旨，並聽取公訴人、被告
及選任辯護人之意見後，本院合議庭裁定依簡式審判程序審理，
本院判決如下：
    主  文
丙○○連續攜帶兇器、毀壞門扇竊盜，處有期徒刑拾月。緩刑參
年。扣案之鑰匙、老虎鉗、Ｌ型扳手、一字型螺絲起子、電擊棒
及拔釘鐵撬各壹支均沒收。
    事  實
一、丙○○基於意圖為自己不法所有之概括犯意，連續於民國九
    十三年十一月十日上午九時許，攜帶其所有之鑰匙一支及客
    觀上足對人之生命、身體、安全構成威脅，具有危險性之兇
    器老虎鉗、Ｌ型扳手、一字型螺絲起子、電擊棒及拔釘鐵撬
    各一支，在臺北縣板橋市火車站附近，持前開其所有之鑰匙
    一支插入電門發動機車，竊取乙○○所有車號ＡＬＥ─九九
    七號之機車一部，得手後，即騎乘前開機車，行駛至桃園縣
    大園鄉，於同日上午十一時三十分許，丙○○復攜帶前揭足
    以對人之生命、身體、安全構成威脅，具有危險性之兇器，
    至桃園縣大園鄉埔心村八鄰五十三號，持前述Ｌ型扳手毀壞
    構成門扇之一部之喇叭鎖後，進入前述住宅內（侵入住宅部
    分未據告訴），竊取屋主甲○○所有之珍珠項鍊一條、金戒
    指一只、五十元硬幣一枚、五元硬幣六枚、一元硬幣十四枚
    等物，得手後，適屋主甲○○返家，發現丙○○甫欲離去，
    即高聲呼叫有賊，嗣於同日中午十二時許，在桃園縣大園鄉
    ○○○路一段六百五十九號前，經附近居民幫忙，當場逮捕
    丙○○，並報警處理，扣得丙○○所有供前揭犯罪所用之鑰
    匙、老虎鉗、Ｌ型扳手、一字型螺絲起子、電擊棒及拔釘鐵
    撬各一支。
二、案經桃園縣警察局大園分局報請臺灣桃園地方法院檢察署檢
    察官偵查起訴。
    理  由
一、本案被告丙○○所犯之加重竊盜罪，非為死刑、無期徒刑、
    最輕本刑三年以上有期徒刑之罪或高等法院管轄第一審案件
    之罪，而被告於本院準備程序進行中，就被訴事實為有罪之
    陳述，經本院告知簡式審判程序意旨，並聽取公訴人、被告
    及選任辯護人之意見後，本院合議庭依刑事訴訟法第二百七
    十三條之一第一項之規定，裁定依簡式審判程序審理，合先
    敘明。
二、上揭犯罪事實，業據被告於本院審理時坦承不諱（見本院卷
    第一九、二○頁），核與證人即被害人乙○○及甲○○於警
    詢及本院審理時證述之情節相符（見偵卷第二九頁、本院卷
    第二○、二一頁），且有贓物領據二紙、車籍資料一份及現
    場照片六張在卷可查（見偵卷第九、三二、三○、一二至一
    四頁），並有扣案之鑰匙、老虎鉗、Ｌ型扳手、一字型螺絲
    起子、電擊棒及拔釘鐵撬各一支可資佐證，足認被告前開自
    白與事實相符，堪以採信。是本件事證明確，被告前揭犯行
    ，洵堪認定。
三、按所謂兇器，其種類並無限制，凡客觀上足對人之生命、身
    體、安全構成威脅，具有危險性之兇器均屬之，且祇須行竊
    時攜帶此種具有危險性之兇器為已足，並不以攜帶之初有行
    兇之意圖為必要，最高法院七十九年度台上字第五二五三號
    判例意旨參照。查被告行竊時所攜帶之老虎鉗、Ｌ型扳手、
　　一字型螺絲起子、電擊棒及拔釘鐵撬各一支，均為金屬製品
　  ，質地堅硬等情，業經本院勘驗屬實（見本院卷第二○頁）
    ，客觀上足以危害他人生命、身體之安全，自屬兇器無疑。
    又喇叭鎖已鑲入門內，已成為門之一部，對其毀壞自屬毀壞
    門扇。而被告攜帶上開兇器竊得前述機車，又攜帶兇器，並
    毀壞被害人甲○○前開住宅構成門扇一部之喇叭鎖入內行竊
    ，核其所為，係犯刑法第三百二十一條第一項第三款攜帶兇
    器加重竊盜罪及同條項第三款、第二款攜帶兇器毀壞門扇之
    加重竊盜罪。被告先後兩次加重竊盜犯行，時間緊接，觸犯
    基本構成要件相同之罪名，顯係基於概括犯意為之，為連續
    犯，應依刑法第五十六條之規定論以情節較重之攜帶兇器毀
    壞門扇之加重竊盜罪一罪，並加重其刑。又起訴書就被告前
    揭竊盜機車之犯行，僅認成立刑法第三百二十條第一項普通
    竊盜罪，另竊盜被害人甲○○財物之行為，僅認成立刑法第
    三百二十一條第一項第三款之攜帶兇器加重竊盜罪，惟此業
    經公訴檢察官到庭更正如前，併予敘明。爰審酌被告犯罪坦
    承犯行，態度良好，且犯罪所得之機車及財物，均已發還予
    被害人，故犯罪所生之損害亦屬輕微及其犯罪動機、手段等
    一切情狀，量處如主文所示之刑，以示懲戒。又被告前未曾
    受有期徒刑以上刑之宣告，此有臺灣高等法院被告全國前案
    紀錄表在卷可憑，因一時失慮，偶罹刑典，事後已坦承犯行
    ，而被害人甲○○亦到庭陳稱被告案發後，很有悔意，希望
    法院從輕量刑，並同意給予被告緩刑等語屬實（見本院卷第
    二一頁），足見被告深具悔意，經此刑之宣告後，應知警惕
    而無再犯之虞，本院因認暫不執行其刑為當，予以宣告緩刑
    三年，用啟自新。末查扣案之鑰匙、老虎鉗、Ｌ型扳手、一
    字型螺絲起子、電擊棒及拔釘鐵撬各一支，均屬被告所有，
    業據其供述在卷（見本院卷第二二頁），且係供本件犯罪所
    用之物，爰依刑法第三十八條第一項第二款諭知沒收。
據上論斷，應依刑事訴訟法第二百七十三條之一第一項、第二百
九十九條第一項前段，刑法第五十六條、第三百二十一條第一項
第三款、第二款、第七十四條第一款、第三十八條第一項第二款
，判決如主文。
本案經檢察官簡志祥到庭執行職務。
中　　華　　民　　國　九十四　年　　三　　月　二十二　日
                  刑事第八庭    法　官　  吳為平
以上正本證明與原本無異。
如不服本判決，應於送達後十日內，向本院提出上訴狀。
                          　　　書記官　  賴朱梅
中　　華　　民　　國　九十四　年　　三　　月　二十三  日
附錄論罪科刑法條：
刑法第三百二十一條
犯竊盜罪而有左列情形之一者，處六月以上、五年以下有期徒刑
：
一  於夜間侵入住宅或有人居住之建築物、船艦或隱匿其內而犯
　　之者。
二  毀越門扇、牆垣或其他安全設備而犯之者。
三  攜帶兇器而犯之者。
四  結夥三人以上而犯之者。
五  乘火災、水災或其他災害之際而犯之者。
六  在車站或埠頭而犯之者。
前項之未遂犯罰之。
